bg-BG: Стил на миглите: Котешки очи; Снопчета; Кукленско око; Драматични; Разширен; Пълен; Естествено; Отворено око; Разпилени; Други
es: Estilo de pestañas: Ojo de gato; Racimo; Ojo de muñeca; Dramático; Acampanado; Total; Natural; Ojo abierto; Plumoso; Otros
hu: Szempilla stílusa: Macskaszem; Tincselt; Babaszem; Drámai; Öblös; Teljes; Természetes; Nyitott szem; Könnyű; Egyéb
pt-PT: Estilo de pestanas: Olho de Gato; Tufo; Olho de boneca; Dramático; Alargado; Completo; Natural; Olho aberto; Delicado; Outro
tr: Kirpik stili: Kedi gözü; Demet; Bebek gözü; Dramatik; Kloş; Tam; Doğal; Açık göz; Hafif dalgalı; Diğer
en: Eyelash style: Cat-eye; Cluster; Doll-eye; Dramatic; Flared; Full; Natural; Open-eye; Wispy; Other
ko: 속눈썹 스타일: 캣아이; 클러스터; 돌아이; 드라마틱; 플레어; 전체; 자연; 오픈아이; 위스피; 기타
de: Wimpernstil: Katzenauge; Büschel; Puppenaugen; Dramatisch; Ausgestellt; Vollständig; Naturfarben; Offene Augen; Federleicht; Sonstiges
sv: Fransstil: Cat-eye; Kluster; Docköga; Dramatisk; Utsvängd; Full; Naturlig; Öppet öga; Fluffig; Övrigt
sl-SI: Slog trepalnic: Mačje oko; Šopek; Lutkin pogled; Dramatične; Zvonasta; Polna; Naravni; Odprt pogled; Lahkotne; Drugo
vi: Kiểu lông mi: Mắt mèo; Cụm; Mắt búp bê; Ấn tượng; Loe; Toàn bộ; Tự nhiên; Mắt mở; Mảnh mai; Khác
cs: Styl řas: Kočičí oko; Trsové; Panenské oko; Dramatické; Zvonové; Plný; Přírodní; Otevřené oko; Jemné; Jiné
fi: Ripsien tyyli: Kissansilmä; Nippuripset; Nukensilmä; Dramaattinen; Levenevä; Täysi; Luonnollinen; Avoin silmä; Hapsullinen; Muu
da: Øjenvippestil: Katteøjne; Klynge; Dukkeøje; Dramatisk; Flare; Fuldt; Naturlig; Åbent øje; Let og luftig; Andet
el: Στυλ βλεφαρίδων: Cat-eye; Τσαμπί; Μάτι κούκλας; Δραματικό; Καμπάνα; Γεμάτη; Φυσικό; Ανοιχτό μάτι; Αραιό; Άλλο
ro-RO: Stil gene: Ochi de pisică; Smocuri; Ochi de păpușă; Dramatic; Evazată; Completă; Natural; Ochi deschis; Subțire; Altele
nb: Øyevippestil: Katteøye; Klynge; Dukkeøye; Dramatisk; Utsvingt; Full; Naturlig; Åpent øye; Luftig; Annet
zh-CN: 睫毛样式: 猫眼形; 簇状; 娃娃眼型; 夸张型; 开口形; 全; 天然; 开眼型; 飘逸型; 其他
nl: Wimperstijl: Kattenogen; Cluster; Poppenoog; Dramatisch; Uitlopend; Volledig; Natuurlijk; Open oog; Wispelturig; Andere
zh-TW: 睫毛樣式: 貓眼; 簇狀型; 娃娃眼型; 戲劇型; 喇叭形; 全面的; 天然; 開眼型; 輕盈型; 其他
pt-BR: Estilo de cílios: Olho de Gato; Tufos; Olho de boneca; Dramático; Flare; Completa; Natural; Olho aberto; Fios espaçados; Outro
fr: Style de cils: Œil de chat; En grappes; Œil de poupée; Dramatique; Évasé; Complet; Naturel; Œil ouvert; Vaporeux; Autre
pl: Styl rzęs: Kocie oczy; Kępkowe; Laleczka; Dramatyczne; Rozszerzający się ku górze; Pełna; Naturalny; Otwierające oko; Wachlarzowe; Inne
ru: Стиль ресниц: Кошачий глаз; Пучки; Кукольный взгляд; Драматичные; Расклешенный; Полноразмерная; Натуральный; Открытый взгляд; Воздушные; Другой
lt-LT: Blakstienų stilius: Katės akių formos; Pluoštelinės; Lėlės akies; Dramatiškas; Platėjančios; Stora; Natūralus; Atviros akies; Plonytės; Kita
th: สไตล์ขนตา: ทรง Cat-Eye; ช่อ; ตาตุ๊กตา; หรูหรา; แฟลร์; ทั้งหมด; เป็นธรรมชาติ; ตาโต; บางเบา; อื่นๆ
hr-HR: Stil trepavica: Mačkaste; Klaster; Lutkinsko oko; Dramatičan; Zvonolike; Puna; Prirodni; Otvoreno oko; Pahuljast; Ostalo
ja: まつげスタイル: キャッツアイ; クラスター; ドールアイ; ドラマティック; フレア; フル; ナチュラル; オープンアイ; ウィスピー; その他
sk-SK: Štýl rias: Mačacie oči; Zväzkové; Bábikové oko; Dramatické; Pilsner; Plný; Prirodzený; Otvorené oko; Jemné; Iné
it: Stile delle ciglia: Occhio di gatto; A ciuffi; Occhi da bambola; Drammatiche; Svasato; Pieno; Naturale; Occhi aperti; Vaporose; Altro